臺灣高雄地方法院民事裁定　　　　　　　 100年度聲字第96號
聲　請　人　鄭子韋
　　　　　　鄭嘉琦
共　　　同
訴訟代理人　黃宏綱律師
相　對　人　程清鏡
上當事人間聲請停止執行事件，本院裁定如下：
  主  文
聲請人供擔保新臺幣壹拾萬元後，本院一百年度司執字第四五一
一九號強制執行事件之強制執行程序，於本院一百年度審訴字第
七五九號債務人異議之訴事件判決確定前應暫予停止。
  理  由
一、按有回復原狀之聲請，或提起再審或異議之訴，或對於和解
    為繼續審判之請求，或提起宣告調解無效之訴，撤銷調解之
    訴，或對於法院依強制執行法第4 條第1 項第5 款之裁定提
    起抗告時，法院因必要情形或依聲請定相當並確實擔保，得
    為停止強制執行之裁定，強制執行法第18條第2 項定有明文
    。再者，法院依強制執行法第18條第2 項定擔保金額而為准
    許停止強制執行之裁定者，該項擔保係備供債權人因停止執
    行所受損害之賠償，其數額應依標的物停止執行後，債權人
    未能即時受償或利用該標的所受之損害額，或因另供擔保強
    制執行所受之損害額定之，非以標的物之價值或其債權額為
    依據，有最高法院86年度台抗字第442 號裁定意旨可供參酌
    。
二、本件聲請意旨略以：相對人程清鏡以鈞院99年度司票字第57
    73號本票裁定為執行名義，聲請對伊等名下之財產為強制執
    行，由鈞院以100 年度司執字第45119 號強制執行事件（下
    稱系爭執行事件）受理中，而聲請人鄭子韋名下坐落高雄市
    ○○區○○段270 地號土地及其上同段3756建號建物（下稱
    系爭房地）業經查封。惟上開本票裁定之本票債權（下稱系
    爭本票債權），業因伊等另與原執票人寵物哲學國際開發有
    限公司達成和解而消滅，是相對人自未能因債權讓與而取得
    系爭本票債權，伊等業已提起債務人異議之訴，爰聲請准予
    供擔保停止執行等語。經本院調取100 年審訴字第759 號債
    務人異議之訴事件卷宗審究後，認系爭本票債權是否業已消
    滅，及相對人是否因債權讓與而取得系爭本票債權，為系爭
    執行事件之執行程序得否續行之前題，故於此項爭議尚未裁
    判確定前，確有停止執行程序之必要，是聲請人之聲請為有
    理由，應予准許。
三、其次，本件相對人請求執行之債權額為新台幣（下同）1,00
    0,000 元，則如停止執行，相對人即不能及時由拍賣系爭房
    地所得價金受償，而系爭房地雖未經鑑價，惟聲請人鄭子韋
    為訴外人永豐商業銀行股份有限公司設定本金最高限額為6,
    000,000 元之抵押權，足見系爭房地之價值應高於相對人之
    債權額，故本院認本件停止執行擔保金之酌定，自應以上開
    執行債權額計算相對人所受損害之基準。而就一般情形而言
    ，此項金錢債權無法利用之損失，應係指法定遲延利息之損
    失。爰審酌相對人所受之損害性質及內容，並參酌本件訟爭
    之複雜程度、訴訟期間等情，本院酌定擔保金額為100,000
    元。
四、依強制執行法第18條第2 項，裁定如主文。
中    華    民    國   100    年    5     月    24    日
                  民事第二庭法  官  盧怡秀
為正本係照原本作成。
如對本裁定抗告須於裁定送達後10日內向本院提出抗告狀，並繳
納裁判費新台幣1,000元。
中    華    民    國   100    年    5     月    24    日
                            書記官  林惟英